【裁判字號】    90,易緝,132
【裁判日期】    901227
【裁判案由】    毒品危害防制條例
【裁判全文】
臺灣桃園地方法院刑事判決                          九十年度易緝字第一三二號
    公  訴  人  臺灣桃園地方法院檢察署檢察官
    被      告  乙○○
右列被告因違反毒品危害防制條例案件，經檢察官提起公訴（八十九年度毒偵字第五
二四二號），本院判決如左：
        主  文
乙○○施用第二級毒品，累犯，處有期徒刑陸月，如易科罰金以參佰元折算壹日。
        事  實
一、乙○○前曾於民國八十七年間因違反麻醉藥品管理條例案件，經本院判處有期徒
    刑七月確定，於八十八年四月四日執行完畢，又於同年間因非法施用毒品案件，
    經依本院八十七年度毒聲字第一一九六號裁定送觀察、勒戒後，認無繼續施用毒
    品之傾向，由臺灣桃園地方法院檢察署檢察官於八十七年八月二十七日以八十七
    年度偵字第六六六一號為不起訴處分確定後，再因非法施用毒品，經依本院八十
    八年度毒聲字第四八二○號裁定送觀察、勒戒後，認有繼續施用毒品傾向，經本
    院以八十八年度毒聲字第五五八八號裁定令入戒治處所施以強制戒治，並由本院
    以八十八年度訴字第一二○七號判處有期徒刑六月確定；嗣被告於強制戒治期間
    因成效評定為合格，本院經依檢察官聲請於八十九年三月十日以八十九年度毒聲
    字第一七六○號裁定停止強制戒治，所餘戒治期間付保護管束，而於八十九年三
    月二十三日出所，詎仍不知悔戒，復另行起意，於八十九年六月二日採尿前回溯
    九十六小時內之某一時段，在台灣地區某不詳處所非法施用第二級毒品安非他命
    一次，嗣於八十九年（起訴書誤載為八十八年）六月二日，前往台灣桃園地方法
    院檢察署報到執行保護管束時，經採集其尿液送驗結果呈安非他命類陽性反應因
    而查獲上情。
二、案經臺灣桃園地方法院檢察署檢察官自動檢舉偵查起訴。
        理  由
一、訊據被告乙○○矢口否認有施用第二級毒品安非他命之犯行，辯稱：伊到地檢署
    驗尿前，曾因十二指腸胃潰瘍，前往大坡診所徐醫師處就診，有注射止痛針及服
    用藥物，可能因此檢驗出安非他命陽性反應云云。經查：被告於八十九年六月二
    日至台灣桃園地方法院檢察署報到執行保護管束時，經採集尿液送台灣檢驗科技
    股份有限公司以ＥＩＡ酵素免疫分析法為初步檢驗，復以極精密之氣相層析質譜
    儀分析法為進一步確認後確呈安非他命類陽性反應一節，有台灣桃園地方法院檢
    察署施用毒品犯受保護管束人採尿報到編號表、尿液檢體監管紀錄表、台灣檢驗
    科技股份有限公司濫用藥物尿液檢驗報告各一紙附卷可稽，則按氣相層析質譜儀
    分析法乃目前就藥物篩檢結果必須進一步確認時所最常採用之確認方法，因此在
    良好的操作條件下，以氣相層析質譜儀作藥物及其代謝物之定性及定量分析，幾
    乎不會有偽陽性反應產生，此有行政院國軍退除役官兵輔導委員會台北榮民總醫
    院八十三年四月七日（八三）北總內字第○三○五九號函可稽，是被告之尿液經
    以上開二種檢驗方法為初驗及複驗確認後，足認定其尿液中確有安非他命陽性反
    應，要屬無疑；而甲基安非他命經口服投與後，約百分之七十於二十四小時內自
    尿中排出，在正常情況下，四十八小時後，尿中濃度可降低至幾乎測不到，由於
    目前國內尿液中甲基安非他命之檢驗僅鑑定是否呈陽性反應尚未檢定其含量，且
    甲基安非他命成分之檢出與其投與方式、投與量、個人體質、採尿時間及檢測儀
    器之精密度等諸多因素有關，惟依上述資料推斷，最長可能不會超過四日等節，
    亦亦據行政院衛生署藥物食品檢驗局八十一年二月八日（八一）藥檢壹字第○○
    一一五六號函及（八一）藥檢壹字第八一○九二○六號函釋甚明。由上足徵被告
    確曾於八十九年六月二日採尿當日回溯前九十六小時內有施用安非他命之行為。
    本院就被告所辯上開情事函詢大坡診所，經該所甲○○以聲明書回覆稱：伊本人
    在桃園縣新屋鄉大坡村五鄰三四之一號經營藥局，僅單純調劑及零售成藥，並未
    幫乙○○打針，並檢送開立予乙○○服用之藥物四顆到院，本院將該不明藥物送
    請法務部調查局檢驗結果，均無毒品反應，有法務部調查局檢驗通知書一紙在卷
    可查，從而被告辯稱係注射針劑及服用藥物所致云云，核屬空言無稽之詞，自不
    足採。又查被告前因施用毒品案件，經依本院八十七年度毒聲字第一一九六號裁
    定送觀察、勒戒後，認無繼續施用毒品之傾向，由臺灣桃園地方法院檢察署檢察
    官於八十七年八月二十七日以八十七年度偵字第六六六一號為不起訴處分確定後
    ，再因非法施用毒品，經依本院八十八年度毒聲字第四八二○號裁定送觀察、勒
    戒後，認有繼續施用毒品傾向，經本院以八十八年度毒聲字第五五八八號裁定令
    入戒治處所施以強制戒治，並由本院以八十八年度訴字第一二○七號判處有期徒
    刑六月確定，有台灣高等法院被告全國前案紀錄表、台灣桃園地方法院檢察署檢
    察官不起訴處分書各一份在卷可考，是被告三犯施用毒品毒品危害防制條例第十
    條之罪，洵堪認定。
二、按安非他命係毒品危害防制條例第二條第二項第二款所示之第二級毒品，被告予
    以施用，係犯同條例第十條第二項之施用第二級毒品罪，其於施用第二級毒品安
    非他命前，持有毒品之低度行為，為施用之高度行為所吸收，不另論罪，又被告
    前曾於八十七年間因違反麻醉藥品管理條例案件，經本院判處有期徒刑七月確定
    ，於八十八年四月四日執行完畢，有台灣高等法院被告全國前案紀錄表一份在卷
    可憑，其於受有期徒刑執行完畢後，五年內再犯本件有期徒刑以上之罪，為累犯
    ，應依法加重其刑。爰審酌被告所犯雖係自殘行為，惟其因多次施用毒品經送觀
    察勒戒、強制戒治及判處罪刑後，仍未能戒除毒癮，屢屢再犯，顯見其素行非佳
    ，意志不堅，易受外界誘惑，惟犯後態度尚稱良好等一切情狀，量處如主文所示
    之刑；又被告行為後，刑法第四十一條易科罰金之規定，已於九十年一月四日修
    正，並經總統於同年月十日公布，業於同年月十二日生效，修正後得易科罰金之
    規定，由最重本刑三年以下有期徒刑之罪，修正為五年以下有期徒刑之罪，兩者
    相較，並無不同，爰依刑法第二條第一項前段規定，適用裁判時即修正後之刑法
    第四十一條第一項之規定，併諭知易科罰金之折算標準，以資懲儆。
三、據上論斷，應依刑事訴訟法第二百九十九條第一項前段，毒品危害防制條例第十
    條第二項、刑法第二條第一項前段、第十一條前段、第四十七條、第四十一條第
    一項前段，罰金罰鍰提高標準條例第二條，判決如主文。
本案經檢察官張尹敏到庭執行職務。
中      華      民      國     九十     年     十二     月     二十七   日
                               台灣桃園地方法院刑事第五庭
                                   審判長法  官  江振義
                                         法  官  林孟宜
                                         法  官  鍾淑慧
右正本證明與原本無異。
如不服本判決，應於判決送達後十日內向本院提出上訴狀( 應附繕本 )，上訴於
臺灣高等法院。
           書記官  吳一凡
中      華      民      國     九十一   年     一      月       四      日
附論罪科刑依據之法條：
毒品危害防制條例第十條
施用第一級毒品者，處六月以上五年以下有期徒刑。
施用第二級毒品者，處三年以下有期徒刑。


司法院資訊處製作；財團法人民間司法改革基金會備份。
